# SANTIAGO URDANETA ANTÓN

#### DESARROLLADOR WEB FULL STACK

Ciudad : Lima, Perú

• Teléfono: +51 936 291 177

• Correo electrónico: santurdaneta@gmail.com

• LinkedIn: https://www.linkedin.com/in/santiago-urdaneta-29bb70b1/

Portafolio: <a href="https://santiagourdaneta.github.io/">https://santiagourdaneta.github.io/</a>

Prolífico desarrollador web full stack con más de 5 años de experiencia y habilidades comprobadas de desarrollo front end y back end. He desarrollado varios sitios web profesionales, incluido un sitio web para un refugio de animales que recaudó más de 1500 Soles en Perú.

#### **HABILIDADES:**

PHP	MVC	LARAVEL	CODEIGNITER	HTML	CSS	BOOTSTRAP	JAVASCRIPT	JQUERY	AJAX
NODE.JS	VUE JS	MYSQL	GIT	WORDPRESS	ECOMMERCE	SEO	UI - UX	CPANEL	GOOGLE ADS Y FACEBOOK ADS

#### **EXPERIENCIA LABORAL**

#### L105

Empresa especializada en:

- Sistema de Gestión Empresarial
- Portales Web
- Cargo: Desarrollador Web

noviembre 2020 – marzo 2021

- Logros:
  - Aumenté las puntuaciones de UX en un 35 % con respecto a la mejor puntuación anterior de la empresa.

#### 86 Interactive

Estudio de diseño y producción gráfica. Desarrollan identidad corporativa, posicionamiento en internet y publicidad.

Cargo: Desarrollador Web

enero 2020 – abril 2020

- Logros:
  - Creé una aplicación web de comercio electrónico para vender gorras y polos.

### PCSOFT Tecnología

Empresa peruana dedicada a la venta de servidores, computadoras, laptops, monitores e impresoras de las marcas más reconocidas. Los distingue la innovación e integridad.

- Cargo: Desarrollador Web 2019

julio 2019 – noviembre

- Logros:
  - Disminuí el tiempo de carga del sitio web de la empresa de 15 segundos a 5 segundos. Reduje la tasa de rebote del sitio web de la empresa en un 10%.

## FORMACIÓN ACADÉMICA

#### **Universidad de Oriente**

Licenciado en Informática

octubre 2006 – julio 2012